# 求助陈版及网友，前期差错更正需要执行哪些审计程序？

提问人：剑寒九州 时间：2019-08-05 17:06:14
求助陈版及网友，前期差错更正需要执行哪些审计程序？

回答人：chenyiwei
1 、针对会计政策、会计估计、会计差错更正执行风险评估程序, 了解是否发生了或是否需要作出会计政策、会计估计、会计差错更正。
2 、了解企业的会计政策，评价会计政策是否符合国家的会计标准，是否能公允反映企业的财务状况和经营成果，尤其是会计政策的变更情况应重点关注。
(1) 检查会计政策变更的批准文件
(2) 复核和测试累计影响数
(3) 检查会计政策变更的合理性
(4) 验证会计政策变更披露的恰当性
3 、了解和评价企业的会计估计
(1) 复核和测试被审计单位作出的会计估计的过程
(2) 利用独立估计与被审计单位作出的估计进行比较
(3) 复核能够证实会计估计的期后事项
(4) 检查会计估计的变更是否导致对会计报表的重大影响，变更程序是否经适当批准。
(5) 验证会计估计变更披露的恰当性
4 、了解和评价企业的会计差错更正
(1) 复核和测试被审计单位作出的会计差错更正的过程
(2) 利用独立估计与被审计单位作出的估计进行比较
(3) 验证会计差错更正披露的恰当性
这类基本审计程序，你所在的事务所都应有，请注意遵循。另外，针对涉及上市公司的前期差错更正，应重点关注其是否符合《公开发行证券的公司信息披露编报规则第 19 号——财务信息的更正及相关披露（ 2018 年修订）》（证监会公告 [2018]8 号）的要求和规定。